

williamisrael210@gmail.com

3052834108







WILLIAM ISRAEL CASTAÑO BALANTA

-La verdadera sabiduría está en saber que nunca dejas de aprender.

Programador entusiasta, siempre con deseos de aprender y evolucionar, me caracterizo por ser autodidacta, creativo y perseverante, además de mi experiencia en empresas, la experiencia de laborar como FreeLancer me ha ayudado a desenvolverme de cara alas personas, trabajando así mis habilidades blandas, tener la capacidad de levantar requerimientos, trabajar bajo metodologías agiles(SCRUM), además conocer nuevas tecnologías estando así siempre a la vanguardia.

Poseo experiencia en php (Laravel), javascript (Angular, React, Vue, Strapi, Ract Native, Node), SQL(postgresql, mysql, sqlserver), C#(. NE T), Ruby(Ruby on rails), Java SE, JQUERY, PWA (Progressive Web Apps) Manejo y desarrollo de Servicios Web RESTful y Websockets, Desarrollo bajo metodología sagiles SCRUM, soporte técnico y redes

Tercer puesto en Comfeco 2021

EXPERIENCIA LABORAL

SOPORTE TÉCNICO

DH ECOAMBIENTAL Noviembre 2015 – agosto 2016

Las funciones en esta empresa constaban en brindar soporte técnico a la parte operativa que constaba de maquinaria industrial para el procesamiento de residuos hospitalarios y la parte administrativa que constaba de los computadores empresariales, Circuito de cámaras, Redes y administrar el soporte a impresoras.



ANALISTA DE SOPORTE TÉCNICO

GRUPO EMPRESARIAL MR

(CDA AV CIUDAD DE CALI, CDA LA 8ª, CDA TECNIMAS, MRHOTEL, CDA SIMON BOLIVAR)

Agosto 2015 – noviembre 2020

- -Manejo total de la base de datos de toda la compañía.
- Realizar Backup de sistemas de información.
- Brindar soporte en sistemas de redes.
- Mantenimiento preventivo de computadores y equipos electrónicos de pista.
- Realizar desarrollo web.
- Configuración GPO.
- Ingresar resoluciones de incidentes en aplicativo institucional.
- Instalación y configuración de equipos para trabajo de red.
- Realizar mantenimiento preventivo de Software y Hardware en equipos de cómputo.
- Gestión de usuarios de dominio.
- Administración y soporte a servidores, de cómputo y estructura de red.
- Configuración e instalación de CCTV.
- Sustentar procesos de seguridad informática y validación de software en auditorías realizadas a la compañía.
- Administración de usuarios en los programas instalados y en aplicativos de la compañía.

Tecnologías usadas

MYSQL, Windows Server, Ubuntu server, php y javascript



PROGRAMADOR
IMPROVEMENT AFO
Freelancer - 2020-2023

Desarrollador de software de diferentes Proyectos para la gobernación del Valle del Cauca enfocados al área de salud

- -SINANTB
- -FREVALLEDELCAUCA

Tecnologías usadas

Laravel 7, Angular 11, POSTGRESQL, GIT, Linux Laravel 8, MYSQL, GIT

04

Desarrollador staff

SIESA

2021-2022

Desarrollador de diferentes requerimientos y realizando soporte requeridos por las diferentes clínicas

-ZeusSalud

Tecnologías usadas

Php(Framework interno), SQL SERVER(Procedimientos almacenados, funciones, disparadores), GIT(Sourcetree), IIS, FASTREPORT, C#(.NET)

05

Desarrollador staff

SPARTAN HILL

2022

Desarrollador de diferentes requerimientos y realizando soporte requeridos por los directores

- -Pluto wallet
- -World Blockchain festival

Tecnologías usadas

Javascript(Strapi, React, React Native), Mongo, GIT

06

Desarrollador Full Stack

Formula 1

2021 Freelance

Desarrollado proyecto para la gestión de Instructores, Encuestas, vehículos

-ANT

Tecnologías usadas

PHP(Laravel), SQL(Mysql), GIT

07

Desarrollador Full Stack

Freelance

Desarrollado proyecto para la gestión de asesores, y asesorías

-ANT

Tecnologías usadas

Javascript(Angular), PHP(Laravel), SQL(Postgresql), GIT



Desarrollador Full Stack
PUNTO RED
2022-

Desarrollador de diferentes requerimientos e historias de usuarios asignados

Tecnologías usadas

PHP, POSTGRESQL, GIT, RUBY ON RAILS, PYTHON, VUE, JAVA(SPRINGBOOT), JAVASCRIPT

09

Desarrollador Full Stack

Desarrollando aplicación base escalable para proyectos futuros

-Basado

Freelance 2023-

Tecnologías usadas

Javascript(Angular 15), PHP(Laravel 9), SQL(Postgresql 15), GIT

EDUCACIÓN

BACHILLER
COLEGIO PUERTAS DEL SOL
2011

Bachiller con especialidad en industria, énfasis en electricidad

TÉCNICO EN SISTEMAS

SERVICIO NACIONAL DE APRENDIZAJE SENA
Enero 2012- diciembre 2012

Técnico en sistemas, software y hardware

TÉCNICO EN PROGRAMACIÓN DE SOFTWARE SERVICIO NACIONAL DE APRENDIZAJE SENA 2020- Proceso de practicas

Técnico Programador de software

PROGRAMACIÓN DE SOFTWARE

MINTIC 2022
2021- Proceso de formación



IDIOMAS

INGLES Nivel medio

ESPAÑOL Nativo

REFERENCIAS PERSONALES

Brandon Barona 3137523212

DIRECTOR TÉCNICO

Anny Mosquera 3204892562

DIRECTORA DE CALIDAD

Jhon Viafara 3107287361 GERENTE GENERAL

REFERENCIAS FAMILIARES

Carol Xiomara Diaz 3046842171 **ESPOSA**

Cenaida Balanta 3177035660 **MADRE**

